【裁判字號】    94,訴,3596
【裁判日期】    950210
【裁判案由】    毒品危害防制條例
【裁判全文】
臺灣臺中地方法院刑事判決              94年度訴字第3596號
公  訴  人  台灣台中地方法院檢察署檢察官
被      告  己○○
                    （另案在台灣台中女子監獄執行中）
選任辯護人  丙○○律師
上列被告因毒品危害防制條例案件，經檢察官提起公訴（九十四
年度偵字第一四八六七號），本院判決如下：
    主    文
己○○販賣第二級毒品，未遂，處有期徒刑參年柒月。
扣案之ＰＡＮＡＳＯＮＩＣ牌行動電話手機壹支（含00000
00000號行動電話ＳＩＭ卡）沒收。
    犯 罪 事 實
一、己○○明知安非他命係毒品危害防制條例第二條第二項第二
    款所規定之第二級毒品，竟意圖營利，基於販賣之犯意，於
    民國九十四年九月十二日十五時四十七分許及十五時五十四
    分許，綽號吉祥之戊○○以0000000000號行動電
    話，與其所持用之0000000000號行動電話聯絡時
    ，應允以新台幣（下同）五千元之代價，出售一錢安非他命
    予戊○○，二人復陸續於同日十五時五十七分許及十六時十
    一分許，以上開行動電話互為聯絡，確認到達交易地點時間
    。迨於同日十六時二十分許，戊○○之男友綽號阿醜之丁○○駕駛車號八五三三－ＬＡ號自小客車，搭載戊○○至台中
    市○○區○○路二六號大樓前（當時己○○與其男友丁燦勳
    係居住該大樓四樓之十一），己○○乃坐上該自小客車，收
    受丁○○所交付欲購買安非他命之現金四千九百元（原約定
    購買一錢安非他命之價格為五千元，但因戊○○、丁○○身
    上現金不夠，僅交付四千九百元），而要求丁○○先將該自
    小客車駛離該處，尚未交付安非他命之際，即為警當場查獲
    ，並扣得己○○所持有之ＰＡＮＡＳＯＮＩＣ牌行動電話手
    機一支（含0000000000號行動電話ＳＩＭ卡）、
    ＢＥＮＱ牌行動電話手機一支（含0000000000號
    行動電話ＳＩＭ卡）、第一級毒品海洛因一包（淨重零點一
    五公克，另由檢察官依施用程序辦理）及現金四千九百元，
    致未完成交易。
二、案經行政院海岸巡防署海岸巡防總局中部地區巡防局移送台
    灣台中地方法院檢察署檢察官偵查起訴。
    理    由
一、訊據被告己○○否認販賣第二級毒品犯行，辯稱伊未販賣第
    二級毒品安非他命予戊○○，為警查獲時係戊○○要伊幫忙
    調貨，伊未賺取差價云云。惟查被告於行政院海岸巡防署海
    岸巡防總局中部地區巡防局彰化機動查緝隊查緝員及檢察官
    初次訊問時均供稱為警查獲時，係綽號阿醜之丁○○拿錢來
    還伊，丁○○應該要還伊五千元，但只還四千九百元云云；
    嗣再改稱丁○○拿錢給伊，係要伊幫忙問看看有無安非他命
    ，伊與丁○○、戊○○原本約定五千元價格，當日伊至丁○○車上，丁○○才告訴伊錢帶不夠，只給伊四千九百元云云
    ，先後不一，非無可議。次查證人戊○○於警訊時已供稱伊
    與伊男友丁○○駕駛八五三三－ＬＡ號自小客車，前往台中
    市○○區○○路二六號前，向綽號小如之女子（即被告）拿
    毒品（伊請小如幫伊調毒品），伊係以000000000
    0號行動電話打小如之0000000000號行動電話，
    向小如說伊要買安非他命，請小如幫伊調，伊要調一錢安非
    他命五千元，約定伊到台中市○○路二六號前再與小如聯絡
    ，伊到達後打行動電話給小如說伊到了，小如於九十四年九
    月十二日十四時（應為十六時）二十分許至伊車上，要伊等
    將車開離該處，即為警查獲，伊及丁○○有交付四千九百元
    給小如，小如尚未將毒品交予伊等，今日係第一次向小如購
    買（請小如幫伊調）等語；證人丁○○於警訊時供稱伊於九
    十四年九月十二日十四時（應為十六時）二十分許，駕駛八
    五三三－ＬＡ號自小客車，載伊女友戊○○前往台中市○○
    路二六號前，要向綽號小如之女子拿毒品，小如上車後，伊
    拿四千九百元給小如，小如接過錢，要伊將車開動，伊將車
    開動即為警查獲，伊等從一個月前開始打電話請小如幫伊等
    調毒品，但因小如調貨價格太高，均未拿成等語。而證人戊○○與被告確曾於九十四年九月十二日十五時四十七分許、
    十五時五十四分許、十五時五十七分許、十六時十一分許，
    以二人所持用之0000000000號及0000000
    000號行動電話互為聯絡，亦有通訊監察作業譯文摘要報
    告書在卷足憑，依該通訊監察作業譯文摘要報告書所載，證
    人戊○○與被告之通話內容為：（十五時四十七分許通話部
    分）戊○○：「小如姐，我吉祥，請問妳那邊有沒有男生可
    以出？」、被告：「妳是誰？」、戊○○：「我吉祥」、被
    告：「要等我過去監理站那邊」、戊○○：「妳現在是多少
    錢」、被告：「五張」、戊○○：「喔，妳那邊有一錢嗎？
    」、被告：「有」、戊○○：「妳有要過去嗎？」、被告：
    「對啊」、戊○○：「那我等一下打給妳，看我這邊剩多少
    錢。」、被告：「好啦」；（十五時五十四分許部分）戊○○：「小如姐，我待會過去跟你拿一錢，方便嗎？」、被告
    ：「等一下我過去那邊的時候打給妳」、戊○○：「好」；
    （十五時五十七分許部分）被告：「妳怎麼那麼久？」、戊○○：「剛剛有一點塞車」、被告：「妳是從那裡來」、戊○○：「從我家那邊」、被告：「到了再打給我」、戊○○
    ：「好」；（十六時十一分許部分）戊○○：「小如姐，我
    到了。」、被告：「過去了」、戊○○：「好，Ｂye。」等
    情，足徵證人戊○○與被告以上開行動電話互為聯絡時，二
    人已就第二級毒品安非他命之數量及價格達成交易合意，為
    警查獲前證人丁○○交付被告之四千九百元，係欲向被告取
    得第二級毒品安非他命之代價。本件雖無從認定被告販入第
    二級毒品安非他命之成本，然第二級毒品安非他命物稀價昂
    ，且毒品危害防制條例所規定販賣第二級毒品罪之法定最高
    刑度為無期徒刑，被告苟無價差可圖，實不可能甘冒被取締
    判處重刑之危險，與證人戊○○達成交易第二級毒品安非他
    命之合意，並收受證人丁○○交付之交易代價四千九百元，
    顯見被告具有販賣第二級毒品安非他命予證人戊○○、丁○○之營利意圖，被告所辯無非飾卸之詞，不足採信。此外復
    有ＰＡＮＡＳＯＮＩＣ牌行動電話手機一支（含00000
    00000號行動電話ＳＩＭ卡）一支扣案，及本院搜索票
    影本、行政院海岸巡防署海岸巡防總局中部地區巡防局搜索
    扣押筆錄、扣押物品目錄表、查獲現場照片、台灣台中地方
    法院檢察署通訊監察書影本附卷可稽，事證明確，被告犯行
    已堪認定。至於證人丁○○在本院審理時翻異前供，改稱為
    警查獲前，伊交予被告之四千九百元，係伊及戊○○要與被
    告共同購買第二級毒品安非他命之款項，由被告帶同伊等前
    往購買云云，除與證人戊○○於警訊時之供述，及證人戊○○與被告上開通話內容均有不符外，復與被告所供係戊○○
    要其幫忙調貨云云相異，顯非實情，此部分尚不能作為有利
    被告之認定，併予敘明。
二、按安非他命為毒品危害防制條例第二條第二項第二款所定之
    第二級毒品。又刑事上販賣罪之完成，與民事上買賣契約之
    成立，二者概念尚有不同，在民事上，買賣雙方就買賣標的
    物與價金等買賣要件之意思表示一致，其買賣契約即已成立
    ，但刑事上之販賣行為，則須以營利為目的，將標的物販入
    或賣出，有一於此，其犯罪行為始為完成。苟行為人尚未將
    標的物販入或賣出，即難謂其販賣行為已屬完成。而所謂賣
    出，自應以標的物是否交付為斷，如標的物已交付，縱買賣
    價金尚未交付，仍應論以販賣既遂罪，反之，如標的物尚未
    交付，縱行為人已收受價金，仍難謂其販賣行為已屬完成（
    參照最高法院八十八年台上字第三七六０號裁判意旨）。本
    件被告意圖營利，與證人戊○○達成交易第二級毒品安非他
    命之合意，僅收受證人丁○○交付之交易代價四千九百元，
    尚未交付第二級毒品安非他命即為警查獲，其販賣行為自屬
    未完成。核被告所為，係犯毒品危害防制條例第四條第六項
    、第二項之販賣第二級毒品未遂罪，公訴人認係成立同條第
    二項之販賣第二級毒品既遂罪，尚有未合。又被告已著手於
    販賣第二級毒品行為之實行而不遂，為未遂犯，應依刑法第
    二十六條前段規定減輕其刑（法定刑無期徒刑部分減為七年
    以上有期徒刑，法定刑有期徒刑部分減至二分之一）。爰審
    酌被告已有肅清煙毒條例、麻醉藥品管理條例前科（經台灣
    台北地方法院、台灣彰化地方法院分別判處有期徒刑三年二
    月及三月，定其應執行刑為有期徒刑三年三月，於八十六年
    五月三日假釋期滿執行完畢，見卷附台灣高等法院被告前案
    紀錄表），仍不知悔改，著手販賣第二級毒品安非他命之數
    量非多，且未完成交易，情節尚非嚴重，及其犯罪動機、目
    的、手段、所生危害、犯罪後態度等一切情狀，處以如主文
    所示之刑。扣案之ＰＡＮＡＳＯＮＩＣ牌行動電話手機一支
    （含0000000000號行動電話ＳＩＭ卡），係被告
    所有，供販賣第二級毒品所用，應依毒品危害防制條例第十
    九條第一項規定宣告沒收。至於同時為警查獲之ＢＥＮＱ牌
    行動電話手機一支（含0000000000號行動電話Ｓ
    ＩＭ卡）及第一級毒品海洛因一包（淨重零點一五公克），
    與本件被告販賣第二級毒品未遂犯行並無任何關連；另現金
    四千九百元係證人丁○○交予被告，被告與證人戊○○、丁○○之第二級毒品交易既未完成，該四千九百元即非被告販
    賣第二級毒品之所得，均不得宣告沒收。
三、公訴意旨略以：被告另基於販賣第二級毒品之概括犯意，連
    續於九十四年九月七日十七時十分許及同月八日十五時十二
    分許，在台中市○○區○○路二六號大樓出入口前，以不詳
    價格，販賣第二級毒品安非他命予乙○○多次，又於同月九
    日十五時五分許，在台中市○○區○○街長榮便利商店前，
    販賣第二級毒品安非他命予乙○○，因認被告此部分行為亦
    涉有毒品危害防制條例第四條第二項之販賣第二級毒品罪嫌
    等語。按犯罪事實應依證據認定之，無證據不得認定犯罪事
    實，刑事訴訟法第一百五十四條第二項定有明文。所謂認定
    犯罪事實之證據，係指足以證明被告確有犯罪行為之積極證
    據而言，該項證據必須適合於被告犯罪事實之認定，始得採
    為斷罪之資料（參照最高法院六十九年台上字第四九一三號
    判例意旨）。本件公訴人認被告涉有此部分販賣第二級毒品
    罪嫌，無非以卷附通訊監察作業譯文摘要報告書及現場交易
    照片為其主要論據。訊諸被告則堅詞否認有此部分販賣第二
    級毒品犯行，辯稱伊未販賣安非他命給乙○○，亦不曾拿安
    非他命給乙○○，乙○○是來問伊有無海洛因，如有要共同
    出錢去買，因為伊也有施用海洛因等語。經查卷附通訊監察
    作業譯文摘要報告書，雖記載乙○○（阿娟）或自稱阿娟老
    公之男子曾於九十四年九月七日、八日、九日，多次以00
    00000000號行動電話與被告所持用之000000
    0000號行動電話聯絡，論及毒品（代號男生或女生）之
    價格及交易金額等細節，現場交易照片亦顯示乙○○曾單獨
    或夥同另一男子，於九十四年九月七日、八日、九日，在台
    中市○○路二六號前、台中市○○路與德化街口、台中市○○街等地，與被告進行接觸。然上開行動電話通聯內容並不
    足以認定被告已有販賣第二級毒品安非他命予乙○○或自稱
    乙○○老公之男子，現場交易照片亦乏雙方互為交付第二級
    毒品安非他命及金錢之交易畫面，且乙○○經本院二次傳喚
    均未到庭，卷內復缺乙○○之指證筆錄，又無其他積極證據
    佐參，自難僅憑卷附通訊監察作業譯文摘要報告書及現場交
    易照片，遽認被告確有公訴人所指販賣第二級毒品安非他命
    予乙○○之行為，而令負此部分販賣第二級毒品罪責。惟公
    訴人認被告此部分行為，與其前開有罪部分，有連續犯之裁
    判上一罪關係，故不另為無罪之諭知。
據上論斷，應依刑事訴訟法第二百九十九條第一項前段，毒品危
害防制條例第四條第六項、第二項、第十九條第一項，刑法第十
一條前段、第二十六條前段，判決如主文。
本案經檢察官甲○○到庭執行職務。
中    華    民    國    95    年    2     月    10    日
                  台灣台中地方法院刑事第八庭
                        審判長法  官  朱光國
                              法  官  洪俊誠
                              法  官  鍾堯航
上正本證明與原本無異。
如不服本判決，應於送達後十日內向本院提出上訴狀（須附繕本
），上訴於台灣高等法院台中分院。
                              書記官  葉泰濃
中    華    民    國    95    年    2     月    10    日
附錄論罪科刑法條
毒品危害防制條例第四條第二項：
製造、運輸、販賣第二級毒品者，處無期徒刑或七年以上有期徒
刑，得併科新台幣七百萬元以下罰金。
毒品危害防制條例第四條第六項：
前五項之未遂犯罰之。


司法院資訊處製作；財團法人民間司法改革基金會備份。
